臺灣臺北地方法院刑事裁定　
111年度聲字第334號
聲明異議人
即  受刑人  邱孝昇



                    （現於法務部○○○○○○○○○○○執行中）
上列聲明異議人即受刑人因詐欺等案件，對於臺灣臺北地方檢察
署檢察官執行之指揮（111年度執更字第52號）聲明異議，本院
裁定如下：
    主  文
聲明異議駁回。
    理  由
一、聲明異議意旨詳如附件所載。
二、按受刑人或其法定代理人或配偶，以檢察官執行之指揮為不
    當者，得向諭知該裁判之法院聲明異議；法院應就異議之聲
    明裁定之，刑事訴訟法第484條、第486條分別定有明文。所
    謂諭知該裁判之法院，係指對被告之有罪判決，於主文內宣
    示主刑、從刑或沒收之法院而言；又對於已判決確定之各罪
    所為定其應執行刑之裁定，與科刑判決有同一效力，是對於
    執行檢察官本於定應執行刑之裁定所為之指揮執行，聲明異
    議者，應向諭知該裁定之法院為之（最高法院106年度台抗
    字第1063號裁定意旨參照）。又刑法第50條第2項規定，賦
    予受刑人對於易科罰金及不得易科罰金之數罪，得以權衡自
    身資力或自由受拘束期間等利弊因素，決定是否請求檢察官
    向管轄法院聲請定應執行刑，其立法意旨係使受刑人取得程
    序選擇權，而法律雖未明文規定受刑人一旦行使上開程序選
    擇權後，得否又為相反選擇，惟揆諸刑法第50條第2項之立
    法目的，受刑人變更意願可能性雖非法之所禁，然應就不同
    個案之刑罰執行程度，分別權衡具體的妥當性與法的安定性
    。而為避免受刑人濫用其請求權，影響定執行刑裁定之安定
    性，於檢察官依受刑人之請求，聲請法院定應執行之刑，並
    經法院裁定生效者，受刑人即應受其拘束，不得再變更其意
    向，即無撤回請求之餘地。
三、經查：
　㈠本件聲明異議人即受刑人邱孝昇（下稱受刑人）前因加重詐
    欺等案件（詳如附表所示），分別經臺灣基隆地方法院、本
    院及臺灣高等法院判處如附表所示之刑，均經確定在案，前
    開案件嗣經本院以110年度聲字第1564號裁定應執行有期徒
    刑5年9月，受刑人不服，分別經臺灣高等法院、最高法院以
    110年度抗字第1571號、110年度台抗字第1933號裁定駁回抗
    告、再抗告確定，其後臺灣臺北地方檢察署以111年度執更
    字第52號執行等情，有上開裁判、臺灣高等法院被告前案紀
    錄表各1份在卷可稽，並經本院調閱執行卷宗核閱無訛。
　㈡又本件受刑人所犯如附表各罪，因有刑法第50條第1項但書第
    1款所定「得易科罰金之罪與不得易科罰金之罪」之情形，
    故臺灣臺北地方檢察署以依民國102年1月23日修正之刑法第
    50條調查受刑人是否聲請定應執行刑調查表，詢問受刑人是
    否請求就上開之罪聲請定應執行刑，就受刑人所犯之罪刑詳
    予列載，且經受刑人勾選「就上列案件，我要聲請定刑（如
    聲請定應執行刑，得易科罰金之罪於定刑後則不得再聲請易
    科罰金，得易服社會勞動之罪不得再聲請易服社會勞動）」
    ，並在其後簽名捺指印，有該調查表附卷可參（見臺灣臺北
    地方檢察署110年度執字第3870號卷第24頁）。嗣檢察官依
    其請求聲請定應執行刑，本院於110年9月8日以110年度聲字
    第1564號裁定應執行有期徒刑5年9月而不得易科罰金，復經
    駁回受刑人之抗告及再抗告確定在案。其後檢察官據此裁定
    核發111年度執更字第52號執行指揮書指揮執行。是本件受
    刑人確已同意本件合併定刑之事，檢察官依本院確定之裁定
    ，指揮異議人入監執行上開刑期，殊無違法，亦無不當。異
    議人事後再以定刑不當，希望將可易科罰金之罪與不可易科
    罰金之罪分別辦理，基於執行結果之公平性及安定性，其請
    求要屬無據。
　㈢從而，受刑人聲明異議意旨執前詞指摘檢察官執行指揮不當
    ，為無理由，應予駁回。
四、依刑事訴訟法第486條，裁定如主文。
中　　華　　民　　國　　111 　年　　3 　　月　　8 　　日
　　　　　　　　　刑事第十八庭  法　官　范雅涵
以上正本證明與原本無異。
如不服本裁定，應於送達後5日內，向本院提出抗告狀。
　　　　　　　　　　　　　　　　書記官　楊文祥
中　　華　　民　　國　　111 　年　　3 　　月　　8 　　日
附表：
編         號            1           2 3 罪         名  詐欺取財罪 詐欺取財罪 詐欺取財罪 宣告刑  有期徒刑3月（共14罪），如易科罰金，以新臺幣1,000元折算1日 有期徒刑2月（共5罪），如易科罰金，以新臺幣1,000元折算1日 有期徒刑4月（共2罪），如易科罰金，以新臺幣1,000元折算1日 犯罪日期  106年9月23日、106年11月17日、106年11月19日、107年4月7日至4月9日、107年4月21日、107年4月27日、107年4月29日至4月30日、107年5月8日至5月9日、107年5月17日、107年4月4日至4月9日、107年5月9日、107年5月12日 106年12月21日至12月22日、107年3月29日、107年4月2日、107年5月13日、107年5月17日 107年5月12日、108年2月1日 偵查（自訴）機關年度及案號  臺灣基隆地方檢察署108年度偵字第1275號等 臺灣基隆地方檢察署108年度偵字第1275號等 臺灣基隆地方檢察署108年度偵字第1275號等 最後事實審 法    院 臺灣基隆地方法院 臺灣基隆地方法院 臺灣基隆地方法院  案    號 108年度訴字第724號 108年度訴字第724號 108年度訴字第724號  判決日期 109年4月9日 109年4月9日 109年4月9日 確定判決 法    院 臺灣基隆地方法院 臺灣基隆地方法院 臺灣基隆地方法院  案    號 108年度訴字第724號 108年度訴字第724號 108年度訴字第724號  確定日期 109年5月7日 109年5月7日 109年5月7日 備         註  臺灣基隆地方檢察署109年度執字第1568號 臺灣基隆地方檢察署109年度執字第1568號 臺灣基隆地方檢察署109年度執字第1568號   （編號1至4號定應執行刑有期徒刑1年）   

編         號           4 5 6 罪         名  行使偽造準私文書罪 行使偽造私文書罪 加重詐欺取財罪 宣告刑  有期徒刑2月，如易科罰金，以新臺幣1,000元折算1日 有期徒刑3月（共2罪）應執行有期徒刑4月，如易科罰金，以新臺幣1,000元折算1日 有期徒刑1年2月 犯罪日期  108年4月間某日至4月28日 108年5月22日晚間7時許前某時至5月25日、108年5月28日至6月1日 108年5月14日前某時至5月15日 偵查（自訴）機關年度及案號  臺灣基隆地方檢察署108年度偵字第1275號等 臺灣臺北地方檢察署108年度偵字第16856號 臺灣基隆地方檢察署109年度偵字第1039號等 最後事實審 法    院 臺灣基隆地方法院 臺灣臺北地方法院 臺灣基隆地方法院  案    號 108年度訴字第724號 109年度簡上字第17號 109年度易字第213號  判決日期 109年4月9日 109年5月5日 109年7月8日 確定判決 法    院 臺灣基隆地方法院 臺灣臺北地方法院 臺灣基隆地方法院  案    號 108年度訴字第724號 109年度簡上字第17號 109年度易字第213號  確定日期 109年5月7日 109年5月5日 109年8月5日 備         註  臺灣基隆地方檢察署109年度執字第1568號 臺灣臺北地方檢察署109年度執字第3345號 臺灣基隆地方檢察署109年度執字第2029號   （編號1至4號定應執行刑有期徒刑1年）  （編號6、7定應執行刑有期徒刑1年7月） 

編         號           7 8 9 罪         名  加重詐欺取財罪 加重詐欺取財罪 加重詐欺取財罪 宣告刑  有期徒刑1年3月 有期徒刑1年1月 有期徒刑1年2月 犯罪日期  108年5月16日前某時至5月16日 108年5月22日前某時至5月23日 108年5月28日晚間8時許之前某時至5月28日 偵查（自訴）機關年度及案號  臺灣基隆地方檢察署109年度偵字第1039號等 臺灣基隆地方檢察署109年度偵字第4383號等 臺灣基隆地方檢察署109年度偵字第4383號等 最後事實審 法    院 臺灣基隆地方法院 臺灣高等法院 臺灣高等法院  案    號 109年度易字第213號 109年度上訴字第1625號 109年度上訴字第1625號  判決日期 109年7月8日 109年7月8日 109年7月8日 確定判決 法    院 臺灣基隆地方法院 臺灣高等法院 臺灣高等法院  案    號 109年度易字第213號 109年度上訴字第1625號 109年度上訴字第1625號  確定日期 109年8月5日 109年8月12日 109年8月12日 備         註  臺灣基隆地方檢察署109年度執字第2029號 臺灣臺北地方檢察署109年度執字第2188號 臺灣臺北地方檢察署109年度執字第2188號   （編號6、7定應執行刑有期徒刑1年7月） （編號8、9定應執行刑有期徒刑1年6月）  


編         號           10 11 12 罪         名  行使偽造準文書罪 詐欺取財罪 詐欺取財罪 宣告刑  有期徒刑2月，如易科罰金，以新臺幣1,000元折算1日 有期徒刑4月，如易科罰金，以新臺幣1,000元折算1日 有期徒刑3月，如易科罰金，以新臺幣1,000元折算1日 犯罪日期  108年4月23日晚間9時許前之某時至4月28日 109年1月22日 109年1月22日至1月24日 偵查（自訴）機關年度及案號  臺灣臺北地方檢察署108年度偵字第28621號 臺灣臺北地方檢察署109年度偵字第15119號 臺灣臺北地方檢察署109年度偵字第15119號 最後事實審 法    院 臺灣臺北地方法院 臺灣臺北地方法院 臺灣臺北地方法院  案    號 109年度審簡上字第121號 109年度審簡字第1966號 109年度審簡字第1966號  判決日期 109年7月31日 109年9月29日 109年9月29日 確定判決 法    院 臺灣臺北地方法院 臺灣臺北地方法院 臺灣臺北地方法院  案    號 109年度審簡上字第121號 109年度審簡字第1966號 109年度審簡字第1966號  確定日期 109年7月31日 109年11月10日 109年11月10日 備         註  臺灣臺北地方檢察署109年度執字第5553號 臺灣臺北地方檢察署109年度執字第7201號 臺灣臺北地方檢察署109年度執字第7201號    （編號11、12定應執行刑有期徒刑6月）  


編         號           13 14 罪         名  詐欺取財罪 詐欺取財罪 宣告刑  有期徒刑2月（共10罪），如易科罰金，以新臺幣1,000元折算1日 有期徒刑3月（共3罪），如易科罰金，以新臺幣1,000元折算1日 犯罪日期  108年12月21日前某日至12月21日、109年1月2日前某日至1月2日、109年1月10日前某日至1月10日、109年1月12日前某日至1月12日、109年1月16日前某日至1月16日、109年1月16日前某日至17日、109年1月16日前某日至1月19日 108年12月21日前某日至12月21日、109年1月12日前某日至1月12日 偵查（自訴）機關年度及案號  臺灣臺北地方檢察署110年度偵字第6843號 臺灣臺北地方檢察署110年度偵字第6843號 最後事實審 法    院 臺灣臺北地方法院 臺灣臺北地方法院  案    號 110年度審簡字第741號 110年度審簡字第741號  判決日期 110年5月27日 110年5月27日 確定判決 法    院 臺灣臺北地方法院 臺灣臺北地方法院  案    號 110年度審簡字第741號 110年度審簡字第741號  確定日期 110年7月1日 110年7月1日 備         註  臺灣臺北地方檢察署110年度執字第3870號 臺灣臺北地方檢察署110年度執字第3870號   （編號13、14定應執行刑有期徒刑1年3月）